【裁判字號】    97,消債更,1726
【裁判日期】    980324
【裁判案由】    更生事件
【裁判全文】
臺灣板橋地方法院民事裁定          97年度消債更字第1726號
聲  請  人  甲○○
上列當事人聲請消費者債務清理事件，本院裁定如下：
    主  文
聲請人甲○○自中華民國98年3月24日17時起開始更生程序。
命司法事務官進行本件更生程序。
    理  由
一、按債務人與金融機構協商成立者，不得聲請更生或清算。但
    因不可歸責於己之事由，致履行顯有重大困難者，不在此限
    ；次按法院開始更生程序之裁定，應載明其年、月、日、時
    ，並即時發生效力；又法官裁定開始更生或清算程序後，得
    命司法事務官進行更生或清算程序，消費者債務清理條例第
    151 條第 5項、第45條第 1項、第16條第 1項分別定有明文
    。
二、本件聲請意旨略以：聲請人目前債務總金額為新臺幣（下同
    ）818098元，具有不能清償債務之情事，消費者債務清理條
    理施行前，曾於民國95年間依照中華民國銀行公會會員辦理
    消費金融案件無擔保債務協商機制，與最大債權金融機構大
    眾商業銀行股份有限公司達成協商，雙方約定聲請人自95年
    8月起，分60期，利率 10%，每月10日以17116元依各債權銀
    行債權金額比例清償各項債務，至全部清償為止，然聲請人
    係因於95年 8月遭原任職公司信源陶磁股份有限公司裁員而
    失業，為減輕每月還款壓力及不斷增加之債務孳息，方與大
    眾銀行成立協商，但聲請人因甫失業，尚未得新工作（至96
    年 1月始任職於政丰益營造有限公司），實難以繳納上述每
    月協商金額，雖曾向債權銀行表示有履行之困難，請求拉長
    還款期限以降低每月還款金額，然債權銀行拒不提出更為合
    理之協商方案，且若不接受亦無再次協商之機會，聲請人必
    須面對接踵而來之違約金、遲延利息加計，債務額勢必持續
    累積增加，聲請人迫於無奈而接受協商條件，並以所領資遣
    費及配偶資助勉強繳納至95年11月後，終仍因無收入而毀諾
    ，毀諾實不可歸責於聲請人；再聲請人雖於96年1 月間尋得
    新工作，然月薪僅25000 元，扣除基本生活開銷、房租及小
    孩扶養教育費用後，僅餘約7000元，顯亦不足繳納協商款，
    更遑論配偶劉淑綢因所任職之公司於96年5 月間無預警倒閉
    ，現仍無工作，致聲請人經濟狀況更加雪上加霜，懇請裁定
    開始更生等語。
三、查聲請人之主張，有協議書、政丰益營造有限公司員工在職
    證明書、劉淑綢非自願離職證明書、財政部臺灣省北區國稅
    局綜合所得稅各類所得資料清單、薪資袋、財團法人金融聯
    合徵信中心債權人清冊、房屋租賃契約書及大眾銀行97年11
    月5 日之民事陳報狀附卷可稽，是聲請人因無收入致無法履
    行協商條件，核其毀諾係有不可歸責於己事由，本件又查無
    聲請人有消費者債務清理條例第6 條第3 項、第8 條或第46
    條各款所定駁回更生聲請之事由存在，則其聲請更生，應屬
    有據，爰依首開規定命司法事務官進行本件更生程序，裁定
    如主文。
中    華    民    國    98    年    3     月    24    日
                  民事第三庭    法      官  陳映如
上為正本係照原本作成
本件不得抗告
本裁定已於98年3月24日下午5時公告。
中    華    民    國    98    年    3     月    24    日
                                書  記  官  李錦輝


司法院資訊處製作；財團法人民間司法改革基金會備份。
